# 求助陈版主，长投权益法核算的疑问

提问人：liuweisheng 时间：2022-10-11 14:55:58
A公司持有B公司30%的股份，权益法核算。 2021 年A公司出租房屋给B公司，A公司做收入 100 万元，B公司做管理费用 100 万元。B公司 2021 年净利润 500 万元。
A公司合并角度：
借：长投 500*30%=150
贷：投资收益 500*30%=150
不做其他处理。
内部交易全部视为实现，不调整A公司收入，不对B公司利润进行调整。这样理解是否正确。谢谢版主解惑

回答人：chenyiwei
企业与联营企业之间的交易，期初和期末均无未实现损益的，则在权益法核算中无需特殊调整。但鉴于本案例为顺流交易，故在合并报表层面建议补做一笔调整：借：营业收入——租金收入30 （=100*30%），贷：投资收益 30 。